Inventaris van het archief van de Nederlandse Permanente Vertegenwoordiging bij de Raad van Europa te Straatsburg, 1955-1974
Nationaal Archief, Den Haag
- Onderwerpen, 3
  - Sociale aangelegenheden, volksgezondheid, 3.3
    - Vluchtelingenzaken, migratie, 3.3.4
      - Stukken betreffende de behandeling van migratievraagstukken., 1955 - 1974; 705-728; 13 pakken en 11 omslagen
        - Problemen, verband houdende met de bevolkingsgroei. 1960 - 1964, 710; omslag
        - Migrerende arbeiders. 1963 - 1974, 711-728
          - Algemeen. 1970, 711
          - Algemeen. 1971, 712
          - Algemeen. 1972, 713
          - Algemeen. 1973 jan. - juni, 714
          - Algemeen. 1973 juli - dec., 715
          - Algemeen. 1974 jan. - juni, 716
          - Algemeen. 1974 juli - dec., 717
          - Alimentatieplicht. 1963-1964, 718; omslag
          - Alimentatieplicht. 1965-1971, 719; omslag
          - Onderwijs. Taalonderwijs. 1964 - 1974, 720; omslag
          - Onderwijs. Programma voor beroepsopleidingen van ongeschoolde arbeiders en leerling-instructeurs. 1966 - 1974, 721; omslag
          - Onderwijs. Onderwijs aan kinderen van migrerende arbeiders. 1968 - 1974, 722
          - Onderwijs. Opgave van onderwijsinrichtingen voor beroepsonderwijs in de lidstaten van de Raad van Europa., 723; omslag
          - Toepassing van veiligheidsmaatregelen op alle migrerende werknemers. 1968 - 1970, 724; omslag
          - Huisvesting. 1969, 725; omslag
          - Gezinshereniging. 1970 - 1974, 726; omslag
          - Methodiek voor het samenstellen van statistieken over migrerende werknemers. 1971 - 1972, 727; omslag
          - Criminaliteit onder migrerende arbeiders. 1972 - 1974, 728; omslag
      - Stukken betreffende de instelling en beheer van het Fonds de Rétablissement voor de nationale vluchtelingen en bevolkingsoverschotten., 1955 - 1974; 729-733; 5 pakken
        - 1955-1961, 729
        - 1962-1964, 730
        - 1965-1969, 731
        - 1970-1972, 732
        - 1973-1974, 733
      - Stukken betreffende de Speciale Vertegenwoordiger van de Raad van Europa voor nationale vluchtelingen en overbevolkingszaken., 1955 - 1974; 734-750; 14 pakken en 3 omslagen
        - Algemeen. 1955 - 1974, 734-737
          - 1955-1959, 734
          - 1958-1964, 735
          - 1965-1968, 736
          - 1969-1974, 737; omslag
        - Comité van Raadgevers van de Bijzondere Vertegenwoordiger van de Raad van Europa voor nationale vluchtelingen en bevolkingsoverschotten. 1956 - 1974, 738-747
          - 1956-1964, 738; omslag
          - 1965-1966, 739
          - 1967, 740
          - 1968, 741
          - 1969, 742
          - 1970, 743
          - 1971, 744
          - 1972, 745
          - 1972-1973, 746; omslag
          - 1973-1974, 747
        - Rapporten. 1956 - 1974, 748-750
          - Algemeen. 1956-1964, 748
          - Algemeen. 1968-1974, 749
          - Rapporten van de gouverneur. 1956 - 1964, 750
      - Stukken betreffende de eerste en tweede Europese conferentie over bevolkingsvraagstukken te Straatsburg van 30 augustus - 6 september 1966 en 31 augustus - 7 september 1971., 1965 - 1974; 751-757; 6 pakken en 1 omslag
        - 1965 - 1966 aug., 751; omslag
        - 1966 sep. - dec., 752
        - 1967, 753
        - 1968 - 1969 juli, 754
        - 1969 aug. - 1970, 755
        - 1971, 756
        - 1972-1974, 757
      - Stukken betreffende de situatie van de zigeuners in Europa., 1967 - 1974; 758; 1 omslag
    - Sociale zekerheid, 3.3.5
      - Stukken betreffende het tot stand komen van het Europees Wetboek en Protocol Sociale Zekerheid., 1954 - 1964; 759-760; 2 pakken
        - 1954-1962, 759
        - 1963-1964, 760
      - Stukken betreffende zittingen van het Comité Deskundigen inzake sociale zekerheid., 1955 - 1974; 761-765; 3 pakken en 2 omslagen
        - 1955-1958, 761; omslag
        - 1956-1964, 762
        - 1965-1970, 763; omslag
        - 1973, 764
        - 1974, 765
      - Stukken betreffende aanvulling en wijziging van de Europese interim-overeenkomsten betreffende sociale zekerheid., 1957 - 1974; 766-767; 1 pak en 1 omslag
        - 1957-1964, 766; pak
        - 1967-1974, 767
      - Stukken betreffende wijziging en toepassing van de Europese code inzake sociale zekerheid., 1965 - 1973; 768-774; 6 pakken en 1 omslag
        - Algemeen. 1965 - 1973, 768-773
          - 1965-1967, 768
          - 1968, 769
          - 1969-1971, 770
          - 1972 jan., 771
          - 1972 feb. - dec., 772
          - 1973, 773
        - Rapporten. 1972 - 1973, 774
  - Juridische aangelegenheden, 3.4
    - Algemeen, 3.4.1
      - Stukken betreffende de behandeling van de uitkomsten van de conferenties van Europese minister van Justitie en de Europese samenwerking op juridisch gebied., 1961 - 1964; 775-778; 3 pakken en 1 omslag
        - 1961, 775; omslag
        - 1962, 776
        - 1963, 777
        - 1964, 778
      - Stukken betreffende de civiele aansprakelijkheid van automobilisten., 1961 - 1974; 779-781; 1 pak en 2 omslagen
        - Ratificatie van de Europese overeenkomst inzake de aansprakelijkheidsverzekering voor automobilisten. 1961 - 1963, 779
        - Bijeenkomsten van het Comité van Deskundigen inzake civiele aansprakelijkheid van automobilisten. 1966 - 1970, 780; pak
        - Totstandkoming van het Europees verdrag inzake civiele aansprakelijkheid in geval van schade veroorzaakt door motorvoertuigen. 1971 - 1974, 781
      - Stukken betreffende de immuniteit van staten., 1964 - 1974; 782-783; 1 pak en 1 omslag
        - 1964, 782
        - 1965-1974, 783; pak
      - Stukken betreffende de uitwisseling tussen de lidstaten van gegevens over wetgeving., 1964 - 1978; 784-785; 1 pak en 1 omslag
        - 1964, 784
        - 1965-1978, 785; pak
      - Stukken betreffende de totstandkoming van het ontwerpverdrag verloren en gestolen waardepapieren., 1965 - 1973; 786; 1 omslag
      - Stukken betreffende vergaderingen van het Europees Comité voor Juridische Samenwerking van de Raad van Europa., 1965 - 1974; 787-803; 16 pakken en 1 omslag
        - 1965, 787
        - 1966, 788
        - 1967, 789
        - 1968 jan. - mrt., 790
        - 1968 apr. - juni, 791
        - 1968 juli - dec., 792
        - 1969, 793
        - 1970 jan. - feb., 794
        - 1970 mrt. - dec., 795
        - 1971 jan. - juli, 796
        - 1971 aug. - dec., 797
        - 1972 jan. - aug., 798
        - 1972 sep. - dec., 799
        - 1973, 800
        - 1974, 801
        - Subcomité belast met de studie van de bescherming van het individu met betrekking tot handelingen van overheidsinstanties. 1972 - 1974, 802-803
          - 1973-1974, 802; omslag
          - 1972, 803
      - Stukken betreffende de vaststelling van de leeftijd met betrekking tot de handelingsbekwaamheid., 1968 - 1973; 804; 1 omslag
      - Stukken betreffende de Working Party Law of Special Missions (Werkgroep Speciale Missies)., 1969; 805; 1 omslag
      - Stukken betreffende het Comité van Deskundigen inzake de vergelijkende studie van het Europees recht., 1969 - 1972; 806; 1 omslag
      - Stukken betreffende de ondertekening en ratificatie van de Europese Overeenkomst inzake het verstrekken van inlichtingen over buitenlands recht door diverse landen., 1969 - 1973; 807; 1 omslag
      - Stukken betreffende de conferenties van Europese ministers van Justitie., 1969 - 1974; 808-809; 2 pakken
        - Bazel. 15 - 18 mei 1972. 1969 - 1970, 808
        - Bazel. 15 - 18 mei 1972, Stockholm, 14 - 15 juni 1973 en Venetië 30 - 31 mei 1974. 1972 - 1974, 809
      - Stukken betreffende de organisatie van buitenlandse studiebezoeken van rechtsgeleerden., 1969 - 1974; 810; 1 omslag
      - Stukken betreffende diverse colloquia inzake Europees recht., 1969 - 1974; 811; 1 omslag
      - Stukken betreffende het Committee of Experts on the Harmonisation of the Means of Programming Legal Data into Computers., 1969 - 1974; 812-813; 2 omslagen
        - Subcommittee for the Harmonisation of Computerising International Legal Data. 1969 - 1970, 812
        - Subcommittee on Fundamental Legal Concepts. 1969 - 1974, 813
      - Stukken betreffende plannen voor de instelling van een European Law Commission., 1969 - 1974; 814; 1 pak
      - Stukken betreffende de Committee of Experts for the Standardisation of the Concept of Time-limits (standaardisatie termijnen)., 1970 - 1973; 815; 1 omslag
      - Stukken betreffende plannen voor de instelling van een Europese ombudsman., 1970 - 1974; 816; 1 omslag
      - Stukken betreffende de Conferentie inzake de coördinatie van het onderzoek naar Midden- en Oost-Europese rechtsstelsels., 1970 - 1975; 817; 1 omslag
      - Stukken betreffende de behandeling van een Nederlands initiatief inzake de verbetering van de procedures voor de totstandkoming van internationale wetgeving., 1973 - 1974; 818; 1 omslag
    - Volkenrecht en internationaal recht, 3.4.2
      - Stukken betreffende aanbevelingen van het Assemblee inzake diverse aangelegenheden omtrent het volkenrecht en internationaal recht., 1957 - 1966; 819; 1 omslag
      - Stukken betreffende de conferentie inzake het verdragenrecht te Wenen, voorjaar 1969., 1969 - 1973; 820; 1 omslag
      - Stukken betreffende de erkenning van bevrijdingsbewegingen., 1973 - 1974; 821; 1 omslag
      - Internationaal strafrecht, 3.4.2.1
        - Stukken betreffende overleg inzake misdaadpreventie en behandeling van delinquenten., 1956 - 1961; 822; 1 pak
        - Stukken betreffende de voorbereiding en totstandkoming van Europese verdragen en wetgeving inzake het internationaal strafrecht., 1956 - 1979; 823-840; 4 pakken en 14 omslagen
          - Europees uitleveringsverdrag. 1956 - 1974, 823-824
            - 1956-1963, 823
            - 1965-1974, 824
          - Verdrag aangaande de wederzijdse rechtshulp in strafzaken. 1956 - 1974, 825-827
            - 1956-1964, 825; pak
            - 1965, 826
            - 1967-1974, 827
          - Verdrag tenuitvoerlegging strafrechterlijke beslissingen. 1958 - 1964, 828; pak
          - Verdrag inzake de bestraffing van verkeersdelicten. 1959 - 1974, 829-830
            - 1959-1964, 829; pak
            - 1965-1974, 830
          - Verdrag inzake de terugleiding van minderjarigen. 1965 - 1971, 831; pak
          - Verdrag inzake reclassering. 1967 - 1970, 832
          - Aanbeveling inzake de opsporing van vermiste personen. 1967 - 1973, 833
          - Resolutie inzake bioscoop en kinderbescherming. 1968 - 1969, 834
          - Resolutie inzake voorlopige hechtenis. 1968 - 1974, 835
          - Resolutie inzake korte vrijheidsstraffen voor jeugdige delinquenten. 1969 - 1973, 836
          - Resolutie inzake samenwerking op het gebied van onderzoek naar verborgen criminaliteit. 1970, 837
          - Verdrag inzake de internationale gelding van strafrechterlijke vonnissen. 1970 - 1974, 838
          - Verdrag inzake de overneming van strafvervolging. 1970 - 1974, 839
          - Voorbereiding van een Europees Wetboek van Strafrecht. 1972 - 1979, 840
        - Stukken betreffende de voorbereiding van een ontwerpovereenkomst tussen de Raad van Europa en Interpol., 1958 - 1960; 841; 1 omslag
        - Stukken betreffende zittingen van het Europees Comité voor Criminele Problemen (ECCP)., 1958 - 1974; 842-853; 9 pakken en 3 omslagen
          - Algemeen. 1958 - 1974, 842-852
            - 1958-1961, 842
            - 1962, 843
            - 1963, 844; omslag
            - 1964, 845
            - 1965, 846
            - 1966, 847
            - 1967-1968, 848
            - 1969-1970, 849
            - 1971, 850; omslag
            - 1972, 851
            - 1973-1974, 852
          - Subcomité inzake de strafrechtelijke aspecten van het gebruik van verdovende middelen. 1968 - 1974, 853; omslag
        - Stukken betreffende algemene aangelegenheden inzake het internationaal strafrecht., 1960 - 1974; 854-855; 2 omslagen
          - 1960-1964, 854
          - 1965-1974, 855
        - Stukken betreffende de eventuele oprichting van een internationale politieorganisatie (Europolice)., 1961; 856; 1 omslag
        - Stukken betreffende overleg over de toekenning van studiebeurzen aan onderzoekers op criminologisch gebied., 1965 - 1969; 857; 1 omslag
        - Stukken betreffende de conferenties van directeuren van instellingen voor criminologisch onderzoek., 1965 - 1974; 858; 1 pak
        - Stukken betreffende de status, keuze en opleiding van gevangenispersoneel., 1966 - 1973; 859; 1 omslag
        - Stukken betreffende de eventuele oprichting van een Europees justitieel documentatieregister., 1970; 860; 1 omslag
      - Internationaal privaatrecht, 3.4.2.2
        - Stukken betreffende het behandelen van de rapportages en aanbevelingen van de Internationale Commissie Burgerlijke Stand., 1955 - 1959; 861; 1 omslag
        - Stukken betreffende algemene aangelegenheden inzake het internationaal privaatrecht., 1956 - 1960; 862; 1 omslag
        - Stukken betreffende de voorbereiding en totstandkoming van Europese resoluties, overeenkomsten en verdragen inzake het privaatrecht., 1956 - 1974; 863-899; 13 delen, 14 pakken en 10 omslagen
          - Overeenkomst inzake afschaffing van legalisatie van stukken opgemaakt door diplomatieke of consulaire ambtenaren. 1956 - 1973, 863-864
            - 1956-1962, 863; omslag
            - 1965-1973, 864; omslag
          - Verdrag inzake de eenmaking van bepaalde beginselen van het octrooirecht. 1956 - 1974, 865-889
            - 1956-1960, 865
            - 1961-1964, 866
            - 1965-1968, 867
            - 1967-1971, 868
            - 1969-1970, 869
            - 1971-1974, 870
            - International classification of patents for invention under the European Convention of 19th dec. 1954. Section A: Human necessities. 1963, 871; deel
            - International classification of patents for invention under the European Convention of 19th dec. 1954. Section B: Performing operations part 1: Separating-Shaping-Printing. 1965, 872; deel
            - International classification of patents for invention under the European Convention of 19th dec. 1954. Section B: Performing operations part 2: Transporting. 1965, 873; deel
            - International classification of patents for invention under the European Convention of 19th dec. 1954. Section C: Chemistry and metallurgy. 1965, 874; deel
            - International classification of patents for invention under the European Convention of 19th dec. 1954. Section D: Textiles and paper, Section E: Fixed constructions. 1964 - 1966, 875
            - International classification of patents for invention under the European Convention of 19th dec. 1954. Section F: Mechanics, lighting and heating. 1966, 876; deel
            - International classification of patents for invention under the European Convention of 19th dec. 1954. Section H: Electricity. 1964, 877; deel
            - International classification of patents for invention under the European Convention of 19th dec. 1954. Section G: Physics. 1966, 878; deel
            - International classification of patents for invention under the European Convention of 19th dec. 1954. Amendments to section A (67) 5. 1967, 879
            - International classification of patents for invention under the European Convention of 19th dec. 1954. Amendments to section A (67) 14. 1967, 880; deel
            - International classification of patents for invention under the European Convention of 19th dec. 1954. Amendments to section B (67) 6. 1967, 881
            - International classification of patents for invention under the European Convention of 19th dec. 1954. Amendements à la Section C (67) 17. 1967, 882; deel
            - International classification of patents for invention under the European Convention of 19th dec. 1954. Amendments to section C, D and E (67) 8, 9, 10. 1967, 883
            - International classification of patents for invention under the European Convention of 19th dec. 1954. Amendements à la Section D et E (67) 18, 19. 1967, 884
            - International classification of patents for invention under the European Convention of 19th dec. 1954. Amendments to section F (67) 11. 1967, 885; deel
            - International classification of patents for invention under the European Convention of 19th dec. 1954. Amendements à la Section F (67) 20. 1967, 886; deel
            - International classification of patents for invention under the European Convention of 19th dec. 1954. Amendements à la Section G (67) 21. 1967, 887; deel
            - International classification of patents for invention under the European Convention of 19th dec. 1954. Amendments to section G and H (67) 12, 13. 1967, 888
            - International classification of patents for invention under the European Convention of 19th dec. 1954. Amendements à la Section H (67) 22. 1967, 889; deel
          - Ratificatie van de Conventie betreffende de onderhoudsplicht ten opzichte van kinderen Haagse Conferentie voor het Internationaal Privaatrecht. 1958 - 1959, 890; omslag
          - Ontwerpverdrag inzake betaling van verplichtingen in vreemde valuta. 1958 - 1963, 891; omslag
          - Ondertekening en ratificatie van het internationaal verdrag inzake bescherming uitvoerende kunstenaars door diverse lidstaten. 1964, 892; omslag
            Niet door Nederland ondertekend.
          - Verdrag inzake de adoptie van kinderen. 1965 - 1973, 893-894
            - 1965-1967, 893
            - 1968-1973, 894; omslag
          - Resolutie inzake de bescherming van fabrieks- en handelsgeheimen. 1965 - 1974, 895; omslag
          - Aanvullende protocollen inzake het auteursrecht. 1966 - 1974, 896; omslag
          - Verdrag inzake de registratie van testamenten. 1967 - 1974, 897; omslag
          - Resolutie met betrekking tot buitenlandse instellingen voor collectieve beleggingen. 1968 - 1973, 898-899
            - 1968-1969, 898
            - 1970-1973, 899; omslag
        - Stukken betreffende de arbitrage in internationale privaatrechterlijke betrekkingen., 1958 - 1973; 900-902; 2 pakken en 1 omslag
          - 1958-1960, 900
          - 1961-1964, 901
          - 1965-1973, 902; omslag
        - Stukken betreffende de uniformering van wetgeving inzake internationale koopovereenkomsten., 1958 - 1980; 903-905; 1 pak en 2 omslagen
          - 1965-1970, 903; pak
          - 1971-1980, 904
          - Diplomatieke conferentie inzake internationale koop te Den Haag, 1964. 1958 - 1964, 905
        - Stukken betreffende een Nederlands voorstel tot onderzoek naar de mogelijkheden voor een verlenging van de bescherming van het auteursrecht in het kader van de Berner Conventie., 1959 - 1964; 906; 1 omslag
        - Stukken betreffende overleg over de wenselijkheid van de instelling van een Europees Vennootschappenregister., 1960; 907; 1 omslag
        - Stukken betreffende bijeenkomsten van het subcomité van de Raad van Europa inzake adoptie., 1960 - 1964; 908; 1 pak
        - Stukken betreffende overleg over vennootschappen met beperkte aansprakelijkheid., 1964 - 1966; 909; 1 omslag
        - Stukken betreffende het verlenen van instemming inzake de uitvoering van de aanbeveling inzake de samenwerking tussen de Raad van Europa en het International Institute for the Unification of Private Law (UNIDROIT)., 1965 - 1973; 910; 1 omslag
        - Stukken betreffende de harmonisatie van conflictregels in het internationaal privaatrecht., 1972; 911
      - Vreedzame berechting van internationale geschillen, 3.4.2.3
        - Stukken betreffende de totstandkoming van het verdrag inzake vreedzame regeling van geschillen tussen de lidstaten van de Raad van Europa., 1955 - 1970; 912-913; 1 pak en 1 omslag
          - 1955-1964, 912; pak
          - 1965-1970, 913
      - Rechten van de mens, 3.4.2.4
        - Stukken betreffende plannen voor het organiseren van een ronde tafel conferentie inzake de rechten van de mens., 1955 - 1957; 914; 1 omslag
        - Stukken betreffend het Europees Hof voor de Rechten van de Mens en de Europese Commissie voor de Rechten van de Mens., 1955 - 1979; 915-1002; 42 pakken en 46 omslagen
          - Europese Commissie voor de Rechten van de Mens. 1955 - 1977, 915-993
            - Algemeen. 1957-1964, 915; pak
            - Algemeen. 1965-1968, 916; pak
            - Algemeen. 1969-1972, 917; pak
            - Algemeen. 1973, 918; pak
            - Algemeen. 1974, 919; pak
            - Algemeen. 1975, 920; pak
            - Samenstelling en reglement van orde. 1955 - 1957, 921
            - Procedure voor benoeming van leden. 1955 - 1963, 922; pak
            - Privileges en rechten voor leden van de commissie en personen die deelnemen aan een procedure. 1955-1964, 923
            - Privileges en rechten voor leden van de commissie en personen die deelnemen aan een procedure. 1965, 924
            - Behandeling van klachten van individuen, groepen en organisaties tegen lidstaten. Algemeen. 1955-1964, 925
            - Behandeling van klachten van individuen, groepen en organisaties tegen lidstaten. Algemeen. 1965-1973, 926; pak
            - Behandeling van klachten van individuen, groepen en organisaties tegen lidstaten. Algemeen. 1972-1973, 927
            - Behandeling van klachten van individuen, groepen en organisaties tegen lidstaten. Amekrane, M.-Verenigd Koninkrijk. 1973 - 1974, 928
            - Behandeling van klachten van individuen, groepen en organisaties tegen lidstaten. Baele, G.-Italië. 1971 - 1973, 929
            - Behandeling van klachten van individuen, groepen en organisaties tegen lidstaten. Ben Cheik, A.-Nederland. 1973 - 1975, 930
            - Behandeling van klachten van individuen, groepen en organisaties tegen lidstaten. Crisan, E.-Nederland. 1974, 931
            - Behandeling van klachten van individuen, groepen en organisaties tegen lidstaten. Delcourt, E.-België. 1970, 932
            - Behandeling van klachten van individuen, groepen en organisaties tegen lidstaten. Engel, C.J.M. en anderen-Nederland. 1972 - 1974, 933
            - Behandeling van klachten van individuen, groepen en organisaties tegen lidstaten. Franstalige inwoners uit Vlaanderen - België. 1965 - 1972, 934; pak
            - Behandeling van klachten van individuen, groepen en organisaties tegen lidstaten. Geïllustreerde Pers NV-Nederland. 1972-1974, 935; pak
            - Behandeling van klachten van individuen, groepen en organisaties tegen lidstaten. Geïllustreerde Pers NV-Nederland. 1975, 936; pak
            - Behandeling van klachten van individuen, groepen en organisaties tegen lidstaten. Geriche, H. en W.-West-Duitsland. 1966 - 1967, 937
            - Behandeling van klachten van individuen, groepen en organisaties tegen lidstaten. Grandrath, A.-West Duitsland. 1966 - 1967, 938
            - Behandeling van klachten van individuen, groepen en organisaties tegen lidstaten. Gussenbauer, H.-Oostenrijk. 1972 - 1974, 939
            - Behandeling van klachten van individuen, groepen en organisaties tegen lidstaten. Heeres, H.-Nederland. 1966 - 1969, 940
            - Behandeling van klachten van individuen, groepen en organisaties tegen lidstaten. Hilali, A.-Nederland. 1970 - 1971, 941; pak
            - Behandeling van klachten van individuen, groepen en organisaties tegen lidstaten. Huber, H.-Oostenrijk. 1973 - 1975, 942
            - Behandeling van klachten van individuen, groepen en organisaties tegen lidstaten. Jentzsch, N. H.-West-Duitsland. 1970 - 1971, 943
            - Behandeling van klachten van individuen, groepen en organisaties tegen lidstaten. Kamma, J.- Nederland. 1971-1974, 944; pak
            - Behandeling van klachten van individuen, groepen en organisaties tegen lidstaten. Kamma, J.- Nederland. 1975, 945
            - Behandeling van klachten van individuen, groepen en organisaties tegen lidstaten. Kjeldsen, M., Busk Madsen, A. en Pedersen, H.-Denemarken. 1972 - 1977, 946